【裁判字號】    95,易,2139
【裁判日期】    951117
【裁判案由】    贓物
【裁判全文】
臺灣臺中地方法院刑事判決              95年度易字第2139號
公  訴  人  臺灣臺中地方法院檢察署檢察官
被      告  甲○○
                    （另案羈押於臺灣臺中看守所）
上列被告因贓物案件，經檢察官提起公訴（95年度偵字第6117號
），茲被告於準備程序中就被訴事實為有罪之陳述，受命法官於
聽取當事人之意見後，由本院合議庭裁定由受命法官獨任進行簡
式審判程序，判決如下：
    主    文
甲○○收受贓物，累犯，處有期徒刑肆月，如易科罰金，以銀元
佰元即新臺幣玖佰元折算壹日。
    犯罪事實及理由
一、犯罪事實：
    甲○○明知友人許清於民國95年2月28日某時，駕駛至其
    位於臺中縣大里市○○路21巷4號住處旁停放之車牌號碼MU-
    0571號自用小客車（該車係乙○○所有，於95年2月27 日21
    時許，在臺中縣大里市○○○○街與大里一街口失竊）係來
    源不明之贓車，竟仍予收受，於同年月28日下午7時45分許
    ，持許清交付之鑰匙，在上址發動該自用小客車，旋為埋
    伏員警當場查獲。
二、證據名稱：
（一）被告甲○○於本院準備程序及審理時為認罪之陳述。
（二）被害人乙○○於警詢中之指述。
（三）被害人乙○○出具之贓物認領保管單1紙。
（四）車輛車牌失竊查獲資料1紙。
三、核被告所為，係犯刑法第349條第1項之收受贓物罪。查被告
    行為後，刑法第2條第1項業於94年2月2日以華總一義字第09
    400014901號令修正公布，並自95年7月1日起施行；修正後
    刑法第2條第1項規定，已將新舊法律適用之「從新從輕」原
    則，改採「從舊從輕」原則，而此規定僅係規範行為後法律
    變更所生新舊法律比較適用之準據法，並非實體刑罰法律，
    自不生行為後法律變更之比較適用之問題，應逕行適用新法
    第2條第1項之規定，為「從舊從輕」之比較。又於比較時應
    就罪刑有關之共犯、未遂犯、想像競合犯、牽連犯、連續犯
    、結合犯，以及累犯加重、自首減輕暨其他法定加減原因（
    如身分加減）與加減比例等一切情形，本於統一性及整體性
    原則，綜其全部罪刑之結果而為比較：(一)刑法第349條第1項
    法定刑為罰金部分：刑法第349條第1項之收受贓物罪之罰金
    刑部分，法定刑原為得科500元以下罰金，依罰金罰鍰提高
    標準條例第1條前段之規定提高為10倍，提高結果為得科銀
    元5,000元以下罰金。而依修正後刑法施行法第1條之1規定
    ：「（第一項）中華民國九十四年一月七日刑法修正施行後
    ，刑法分則編所定罰金之貨幣單位為新臺幣。（第二項）九
    十四年一月七日刑法修正時，刑法分則編未修正之條文定有
    罰金者，自九十四年一月七日刑法修正施行後，就其所定數
    額提高為三十倍。但七十二年六月二十六日至九十四年一月
    七日新增或修正之條文，就其所定數額提高為三倍」，及刑
    法第33條第5款修正為：「主刑之種類如下：五、罰金：新
    臺幣一千元以上，以百元計算之」等規定觀之，依修正後之
    法律，刑法第349條第1項收受贓物罪所得科處之罰金刑最高
    額為新臺幣15,000元、最低額為新臺幣1,000元，然依被告
    行為時即修正前刑法第33 條第5款規定之罰金最低額銀元1
    元，並提高10倍計算，前開罰金刑，最高額為銀元5,000元
    ，最低額為銀元10元，若乘以3倍而換算為新臺幣，最高額
    雖與新法同為新臺幣15,000 元，然最低額僅為新臺幣30元
    。因此，比較上述修正前、後之刑罰法律，自以被告行為時
    即修正前關於科處罰金刑之法律較有利於被告。(二)刑法第47
    條累犯之規定：被告甲○○曾因贓物案件，經本院以89年度
    易字第3342號判決判處有期徒刑1年，並由臺灣高等法院臺
    中分院以90年度上易字第182 號判決駁回上訴確定，於91年
    6月5日因縮刑期滿而執行完畢等情，有被告之臺灣高等法院
    被告前案紀錄表及臺灣臺中地方法院檢察署刑案資料查註紀
    錄表各1份在卷足參，茲被告於5年以內再故意犯本件有期徒
    刑以上之收受贓物罪，不論依修正前之刑法第47條，或修正
    後之刑法第47條第1項之規定，均構成累犯，對被告而言，
    並無有利或不利之情形，自不生新舊法比較之問題。(三)依前
    開所述，經綜合比較之結果，95年7月1日修正施行之新法，
    並未較有利於被告，自應適用行為時即修正前之刑法規定論
    罪處斷。爰審酌被告為圖代步方便，一時失慮，致罹刑章，
    犯罪情節輕微，犯罪手段平和，且被告犯後坦承犯行，態度
    尚稱良好等一切情狀，量處如主文所示之刑。又查被告行為
    後，刑法第41條第1項前段業經修正公布施行，修正前刑法
    第41條第1項前段規定：「犯最重本刑為五年以下有期徒刑
    以下之刑之罪，而受六個月以下有期徒刑或拘役之宣告，因
    身體、教育、職業、家庭之關係或其他正當事由，執行顯有
    困難者，得以一元以上三元以下（按指銀元）折算一日，易
    科罰金。」，又被告行為時之易科罰金折算標準，修正前罰
    金罰鍰提高標準條例第2條前段（現已刪除）規定，就其原
    定數額提高為100倍折算1日，則本件被告行為時之易科罰金
    折算標準，應以銀元300元折算1日，經折算為新臺幣後，應
    以新臺幣900元折算為1日。惟修正後之刑法第41條第1項前
    段則規定：「犯最重本刑為五年以下有期徒刑以下之刑之罪
    ，而受六個月以下有期徒刑或拘役之宣告者，得以新臺幣一
    千元、二千元或三千元折算一日，易科罰金。」，比較修正
    前後之易科罰金折算標準，以修正公布施行前之規定，較有
    利於被告：茲就被告所處之刑，並依修正前刑法第41條第1
    項前段規定，諭知易科罰金之折算標準，以示懲儆。
四、扣案自被告隨身攜帶之背包中所扣得之螺絲起子9支、鑽石
    刀1支、鉗子5支、螺絲扳手3支、摺合式鋼尺1支、銼刀1支
    、鋸子1支及各種鎖匙22支等物，訊據被告否認為其所有，
    辯稱伊係代友人許清背至車上置放，非伊所有等語，又本
    院審酌該些物品均與本件被告收受贓物之犯行無關，且均非
    違禁物品，爰不併予宣告沒收，附此敘明。
五、依刑事訴訟法第273條之1第1項、第299條第1項前段、第310
    條之2、第454條第1項，刑法第2條第1項、第349條第1項，
    修正前刑法第33條第5款、第47條、第41條第1項前段，罰金
    罰鍰提高標準條例第1條前段，修正前罰金罰鍰提高標準條
    例第2條，判決如主文。
六、如不服本判決，得於判決書送達之日起10日內，以書狀敘述
    理由，向本院提出上訴（須附繕本）。
中    華    民    國    95    年    11    月    17    日
                  刑事第十三庭  法  官  許月馨
上正本證明與原本無異。
                                書記官  黃美雲
中    華    民    國    95    年    11    月    17    日
附錄論罪科刑法條
中華民國刑法第349條
收受贓物者，處 3 年以下有期徒刑、拘役或 5 百元以下罰金。
搬運、寄藏、故買贓物或為牙保者，處 5 年以下有期徒刑、拘役
或科或併科 1 千元以下罰金。
因贓物變得之財物，以贓物論。


司法院資訊處製作；財團法人民間司法改革基金會備份。
